臺灣高等法院臺南分院刑事裁定
110年度抗字第502號
抗  告  人  
即受刑人    黃錫槐



上列抗告人因定應執行刑案件，不服臺灣臺南地方法院中華民國
110年5月27日所為裁定（110年度聲字第923號），提起抗告，本
院裁定如下：
    主  文
抗告駁回。
　　理  由
一、原裁定意旨略以：抗告人即受刑人黃錫槐因犯附表編號1至3
    等罪，分經法院判處罪刑確定在案，經檢察官就編號1-3所
    示各罪聲請定應執行刑，經核並無不合，依刑法第51條第5
    款規定，定應執行刑有期徒刑「1年6月」。
二、抗告意旨略以：定應執行刑固屬法院自由裁量事項，且連續
    犯廢止以後，因數罪併罰而使刑罰過重，故數罪併罰定應執
    行刑，法院非全不受拘束，應考量過去連續犯之立法原則，
    依責任遞減原則，受外部界限與內部界限之限制，且應遵守
    比例原則、公平正義原則，在受刑人各刑中最長刑以上，各
    刑加總以下，定其應執行刑，以符合刑法之公正性。本件抗
    告人係在短時間內犯下多次施用毒品犯行，且因當時在家中
    照顧父母及耕作，隨時可被警方通知驗尿，所以本案是在短
    短數天內被查獲3次施用毒品犯行，各被判處如附表所示之
    刑，原審定應執行有期徒刑1年6月，稍嫌過重，應有違責任
    遞減原則，比例原則及平等原則，刑罰顯不相當，請求考量
    抗告人為家中獨子，且有中風之年邁父親待照顧等情，重新
    定應執行刑，以啟自新，並於抗告狀中以多筆他院之判決、
    裁定結果為據。
三、查抗告人如附表編號1-3所示之罪，其中如附表編號1-2所示
    各罪，前經原審以109年度訴字第687號判決定應執行有期徒
    刑1年確定，有上述判決在卷可憑。審酌抗告人所犯如附表
    編號1至3所示各罪，均為施用毒品犯罪，所為均非偶發性犯
    罪，但施用毒品主要為戕害自己身心之犯罪，然對社會治安
    仍有潛在危害。衡量抗告人之責任與整體刑法目的及相關刑
    事政策，原審以抗告人所犯如附表編號1-3所示各罪，經檢
    察官聲請定應執行刑，於審核全案後，依刑法第51條所定限
    制加重原則，及多數犯罪責任遞減原則，酌定附表編號1-3
    所示各罪，為有期徒刑1年6月，核均未逾越法律裁量之內部
    界限或外部界限。且衡諸抗告人編號1-3各罪刑期加總為有
    期徒刑達2年1月，原審因定應執行刑為有期徒刑1年6月，並
    無過重，且無濫用裁量權而有違比例原則、平等原則、責罰
    相當原則等法律內部抽象價值界限，而使抗告人受有更不利
    益之情事，應無不當。
四、綜上，原審所定之應執行刑，核未逾越法律裁量之內部界限
    或外部界限，且無濫用裁量權而有違比例原則、平等原則、
    責罰相當原則等法律內部抽象價值界限，而使抗告人受有更
    不利益之情事，亦與刑法第51條所定限制加重原則，及多數
    犯罪責任遞減原則無違，故抗告人以原審裁定有逾「外部界
    限」、「內部界限」之限制及違反比例原則而有過重之情事
    ，此部分抗告應無理由。另抗告人以連續犯廢止以後，因數
    罪併罰而使刑罰過重，產生刑輕法重之不合理現象，各級法
    院對於數罪併罰定應行刑案件，仍有諸多以「連續犯」「概
    括犯意」為裁量依據，並提出7則法院裁定或判決為據，以
    此指摘原裁定不當。惟連續犯既已廢止，自不得以此為法律
    適用依據，另各個案犯罪情狀及量刑或定應執行刑審酌因素
    ，均有不同，自難援引其他法院個案所定之應執行刑刑度或
    比例，指摘原審所定應執行刑過重，此部分抗告亦無理由。
    綜上所述，本件抗告無理由，應予駁回。
據上論斷，依刑事訴訟法第412條裁定如主文。
中　　華　　民　　國　　110 　年　　6 　　月　　30　　日
                  刑事第六庭    審判長法　官  張瑛宗
                                      法　官  李秋瑩
                                      法　官　林坤志
以上正本證明與原本無異。
如不服本裁定，應於收受本裁定後五日內向本院提出抗告狀。
　　　　　　　　　　　　　　　　　　　書記官  凌昇裕
中　　華　　民　　國　　110 　年　　6 　　月　　30　　日

附表                         
編　　　　　號  1 2 3 罪　　　　　名  毒品防制條例 毒品防制條例 毒品防制條例 宣　　告　　刑  有期徒刑9月． 有期徒刑9月． 有期徒刑7月． 犯　罪　日　期  109年3月4至5日間某時許 109年3月10日至11日間之某時許 109年度毒偵字第1553號 偵查(自訴)機關 年　度　案　號  臺南地檢109年度毒偵字第1158號等 臺南地檢109年度毒偵字第1158號 臺南地檢109年度毒偵字第1553號 最　後 事實審 法　　院 臺南地院 臺南地院 臺南地院  案　　號 109年度訴字第687號 109年度訴字第687號 109年度訴字第913號  判決日期 109年06月30日 109年06月30日 110年01月14日 確　定 判　決 法　　院 臺南地院 臺南地院 臺南地院  案　　號 109年度訴字第687號 109年度訴字第687號 109年度訴字第913號  判決日期 109年07月28日 109年07月28日 110年02月09日  備註   臺南地檢109年度執字第6227號 應執行有期徒刑1年  臺南地檢110年度執字第1883號